臺灣新北地方法院民事判決
111年度重訴字第545號
原      告    臺灣土地銀行股份有限公司

法定代理人    何英明
訴訟代理人    陳幸慧
被      告    海樂影業股份有限公司

兼法定代理人  吳浩佑
被      告    簡秋霞
              吳智弘
上列當事人間請求返還消費借貸款事件，經本院於民國111年11
月18日言詞辯論終結，判決如下：
    主  文
一、被告海樂影業股份有限公司、吳浩佑、吳智弘、簡秋霞應連
    帶給付原告新臺幣貳佰伍拾柒萬玖仟玖佰肆拾柒元，及自民
    國111年6月27日起至清償日止，按年息百分之三點二計算之
    利息，暨自民國111年7月28日起至清償日止，其逾期在6個
    月以內者，按上開年利率百分之十，逾期超過6個月者，就
    超過部分，按上開年利率百分之二十計算之違約金。
二、被告海樂影業股份有限公司、吳浩佑、吳智弘、簡秋霞應連
    帶給付原告新臺幣陸佰零壹萬玖仟捌佰柒拾貳元，及自民國
    111年6月27日起至清償日止，按年息百分之三點二計算之利
    息，暨自民國111年7月28日起至清償日止，其逾期在6個月
    以內者，按上開年利率百分之十，逾期超過6個月者，就超
    過部分，按上開年利率百分之二十計算之違約金。　　
三、訴訟費用由被告連帶負擔。 
四、本判決第一、二項得假執行。 
    事實及理由
一、原告主張：
　㈠被告海樂影業股份有限公司（下稱海樂公司）於民國110年5
    月27日邀同被告吳浩佑、吳智弘、簡秋霞為連帶保證人，向
    原告借款新臺幣（下同）10,000,000元，借款期間自110年5
    月27日起至111年5月27日；自撥款日起，按月付息一次，到
    期日還清本息，利息按原告公告指標利率（目前為年利率1.
    09%）加2.11%（目前計為年利率3.2%）機動計息，被告等如
    延遲還本時，除應按約定借款利率支付利息外，本金自到期
    日起，利息自付息日起，就應還款項，逾期6個月（含）以
    內者，按本借款利率之10%，逾期超過6個月者，就超過部分
    ，按本借款利率之20%計付違約金（第七條約定），經被告
    等簽立同一內容之借據影本乙紙交予原告收執。
　㈡被告等人復於111年5月23日向原告簽訂申請書，申請上開借
    款之餘欠本金展延6個月（即自111年5月27日起至111年11月
    27日止），及原契約到期日亦展延至111年11月27日，展延
    期限內仍依原契約約定繳息，展延期間屆滿時，被告依原契
    約約定之償還方式，於借款剩餘年限內分期償還借款逾欠本
    金及利息。詎被告自111年6月27日起即未依約定繳款，迭經
    催討均未償還，依契約書約定，借款視為全部到期。
　㈢為此，原告爰依消費借貸及連帶保證之法律關係提起本訴。
    並聲明請求如主文第一、二、三項所示。
二、被告海樂公司、吳浩佑、吳智弘、簡秋霞則以：被告均同意
    原告之請求，即被告要對原告依消費借貸及連帶保證之法律
    關係請求被告連帶清償如主文第一、二項所示之借款本息及
    違約金為認諾等語。（見本院訴字卷第54頁）
三、按當事人於言詞辯論時為訴訟標的之捨棄或認諾者，應本於
    其捨棄或認諾為該當事人敗訴之判決，民事訴訟法第384條
    定有明文。次按民事訴訟法第384條所謂為訴訟標的之認諾
    ，乃指被告對于原告依訴之聲明所為關于某法律關係之請求
    ，向法院為承認者而言，其承認須於言詞辯論時為之，始生
    訴訟法上認諾之效力（最高法院44年台上字第843號判決參
    照）；被告對於原告依訴之聲明所為關於某法律關係之給付
    請求，於法院行言詞辯論時表示願意給付者，即係就該訴訟
    標的為認諾，而生訴訟法上認諾之效力，法院應不待調查原
    告請求之訴訟標的之法律關係果否存在，逕以認諾為該被告
    敗訴判決之基礎（最高法院45年台上字第31號、73年度台上
    字第1442號、85年度台上字第153號裁判參照）。
四、本件原告主張之前開事實，為被告所不爭執，且被告等人均
    已於本件111年11月18日言詞辯論期日當庭對原告依消費借
    貸及連帶保證之法律關係請求權所為訴之聲明之請求表示被
    告同意原告之請求，即被告要就原告本件主張的訴訟標的法
    律關係以及訴之聲明之請求為認諾等語（見本院卷第54頁）
    ，自係就該訴訟標的所為之認諾，而生訴訟法上認諾之效力
    。是依前開規定，本院即應本於被告之認諾而為被告敗訴之
    判決。
五、從而，原告依消費借貸及連帶保證之法律關係請求被告給付
    如主文第一、二項所示之本金、利息、違約金，為有理由，
    應予准許。又本件係本於被告認諾所為之判決，依民事訴訟
    法第389條第1項第1款規定，應依職權宣告假執行。
六、結論：本件原告之訴為有理由，依民事訴訟法第85條第2項
    、第389條第1項第1款，判決如主文。
中　　華　　民　　國　　111 　年　　12　　月　　2 　　日
                  民事第八庭    法　官　黃信樺
以上正本係照原本作成
如對本判決上訴，須於判決送達後20日內向本院提出上訴狀。如
委任律師提起上訴者，應一併繳納上訴審裁判費。  
中　　華　　民　　國　　111 　年　　12　　月　　2 　　日
                                書記官　楊振宗